臺灣雲林地方法院刑事判決　　　　　　 94年度簡上字第142號
上　訴　人　臺灣雲林地方法院檢察署檢察官
被　　　告　戊○○
　　　　　　　　　　國民
　　　　　　　　　　（於臺灣彰化少年輔育院接受感化教育）
上列上訴人因被告竊盜案件，不服本院94年度簡字第141 號中華
民國94年8 月26日第一審簡易判決（起訴書案號：94年度偵字第
2239號）提起上訴及移送併案審理（94年度偵字第4035號、第42
04號），本院管轄第二審之合議庭判決如下：
    主  文
原判決撤銷。
戊○○連續結夥三人以上竊盜，處有期徒刑玖月。緩刑肆年。扣
案之釣魚式竊盜工具壹組沒收。
    事實及理由
壹、構成犯罪之事實：戊○○基於意圖為自己不法所有之概括犯
    意：
  一、於民國94年5 月16日20時許之夜間，夥同與其有竊盜犯意
      聯絡之許英漢（另由本院以94年度易字第275 號判決判處
      有期徒刑10月確定），在雲林縣麥寮鄉○○路24號，由戊○○負責駕駛車牌號碼6407－DR號之自用小客車及擔任把
      風，再由許英漢趁無人在場之際，侵入有人居住之建築物
      「和生保溫公司內」內竊取該公司之小金剛吊器1 組（升
      降機使用），得手後置於上開自用小客車車內欲變現花用
      。
  二、於94年5 月18日4 時許，又與許英漢、林維仁共3 人基於
      竊盜之犯意聯絡，由戊○○負責駕駛上開自用小客車搭載
      林維仁（另由本院以94年度易字第275 號判決判處有期徒
      刑7 月確定）、許英漢及不知情之林欣永，至雲林縣麥寮
      鄉○○路「帝王薑母鴨」旁停車場，趁深夜無人之際，由
      許英漢、戊○○在車上把風，林維仁負責下車行竊，以持
      鐵片破壞車鎖之方式（鐵片未扣案），竊取甲○○○所有
      車牌號碼OB－39 20 號之自用小客車內之皮包1 個（內含
      甲○○○之國民身分證、王資敬《甲○○○之子》之汽車
      駕駛執照及土地銀行存摺各1 份）、紅包袋1 個（內有新
      臺幣《下同》300 元），得手後，將現款300 元朋分花用
      ，嗣於94年5 月18日11時許，在雲林縣麥寮鄉麥豐村光大
      寮20之5 號為警查獲，始悉上情。
  三、於94年7 月30日16時40分許，利用將釣魚線綁鐵片黏貼雙
      面膠之方式，竊取雲林縣臺西鄉○○路291 巷1 號「進寶
      府」香油箱內100 元紙鈔1 張，隨即遭管理人丙○○發現
      報警查獲，並扣得上開釣魚式竊盜工具1組。
  四、於94年8 月26日15時許，在雲林縣麥寮鄉○○路口，竊取
      丁○○所有之車牌號碼PTN-175 號重型機車1 輛得手後，
      藏放於其雲林縣麥寮鄉○○村○○路402 號住處，嗣經丁○○於94年8 月27日17時50分許發現後報警查獲。
貳、認定犯罪事實所根據的證據及理由：
  一、被告戊○○坦白承認上開犯罪事實。
  二、上開構成犯罪事實一之部分，並有共犯許英漢之陳述、被
      害人劉偉孝之陳述、贓物認領保管單1 紙；構成犯罪事實
      二之部分，並有共犯林維仁之陳述、被害人甲○○○之陳
      述、贓物認領保管單1 紙、行竊工具鐵片示意圖、照片11
      幀；構成犯罪事實三之部分，並有丙○○於警詢時之陳述
      、贓物認領保管單1 紙、照片5 幀；構成犯罪事實四之部
      分，並有林許取及丁○○於警詢時之陳述、贓物認領保管
      單1 紙、車輛竊盜、車牌失竊資料個別查詢報表1 紙及照
      片6 幀等在卷可查。
  三、被告戊○○之自白有以上證據可資佐證，堪認與事實相符
      。本件事證明確，被告上開犯行都可以認定。
、論罪科刑的理由：
  一、核被告戊○○所為如構成犯罪事實一所示之犯行，係犯刑
      法第321 條第1 項第1 款之夜間侵入有人居住之建築物竊
      盜罪；所為如構成犯罪事實二所示之犯行，係犯刑法第
      321 條第1 項第4 款之結夥三人以上竊盜罪；所為如構成
      犯罪事實三、四所示之犯行，係犯刑法第320 條第1 項之
      竊盜罪。
  二、被告戊○○與許英漢就如構成犯罪事實一所示之竊盜犯行
      間，及與許英漢、林維仁就如構成犯罪事實二之竊盜犯行
      間，有犯意聯絡及行為分擔，均為共同正犯
  三、被告戊○○先後多次竊盜犯行時間緊接，所犯構成要件相
      同，顯係基於概括犯意反覆為之，為連續犯，應依連續犯
      規定論以情節較重之結夥三人以上竊盜罪，並加重其刑。
  四、爰審酌被告戊○○甫經本院就其如上開構成犯罪事實一、
      二所示之竊盜犯行判處有期徒刑8 月並緩刑3 年，竟未生
      警惕之心，而連續再犯本案上開構成犯罪事實四竊取機車
      之犯行，顯未誠心悔改，但被告戊○○行為時甫滿18歲智
      慮尚淺，且目前已於臺灣彰化少年輔育院接受感化教育，
      已有適度與社會隔離之期間，並考量被告於犯罪後坦承犯
      行，態度良好等一切情狀，量處如主文所示之刑。又被告
      戊○○前未曾受有期徒刑以上刑之宣告，有臺灣高等法院
      被告前案紀錄表1份在卷可稽，其犯罪後已深知悔悟，本
      院認其經此教訓及接受感化教育後，當益知警惕，應無再
      犯之虞，因認其所宣告之刑，以暫不執行為適當，併予宣
      告緩刑4 年，以啟自新。扣案之釣魚式竊盜工具1 組，為
      被告所有供犯罪所用之物，爰依刑法第38條第1 項第2 款
      規定，宣告沒收。
肆、適用法律依據：
  一、刑事訴訟法第455 條之1 第3 項、第369 條第1項前段、
      第364 條、第299 條第1 項前段。
  二、刑法第28條、第56條、第321 條第1 項第4 款、第74條第
      1 款、第38條第1 項第2 款。
本案經檢察官乙○○到庭執行職務
中　　華　　民　　國　　94　　年　　1 　　月　　27　　日
                  刑事第二庭審判長法  官  林  輝  煌
                                  法  官  柯  志  民
                                  法  官  李  明  鴻
以上正本證明與原本無異。
不得上訴。
                                  書記官  孫  秀  桃
中　　華　　民　　國　　95　　年　　1 　　月　　27　　日
附錄本案論罪科刑法條全文
中華民國刑法第321條
犯竊盜罪而有左列情形之一者，處六月以上、五年以下有期徒刑
：
一  於夜間侵入住宅或有人居住之建築物、船艦或隱匿其內而犯
    之者。
二  毀越門扇、牆垣或其他安全設備而犯之者。
三  攜帶兇器而犯之者。
四  結夥三人以上而犯之者。
五  乘火災、水災或其他災害之際而犯之者。
六  在車站或埠頭而犯之者。
前項之未遂犯罰之。
